【裁判字號】    95,訴,2595
【裁判日期】    950929
【裁判案由】    毒品危害防制條例
【裁判全文】
臺灣板橋地方法院刑事判決              95年度訴字第2595號
公  訴  人  臺灣板橋地方法院檢察署檢察官
被      告  甲○○
                    （另案於臺灣臺北監獄執行中）
上列被告因違反毒品危害防制條例案件，經檢察官提起公訴（95
年度毒偵字第4981號），本院合議庭以裁定進行簡式審判程序，
判決如下：
    主  文
甲○○施用第一級毒品，累犯，處有期徒刑壹年肆月；扣案海洛
因壹包（淨重零點零肆公克）沒收銷燬之，注射針筒壹支沒收。
又施用第二級毒品，累犯，處有期徒刑捌月。應執行有期徒刑壹
年拾月；扣案海洛因壹包（淨重零點零肆公克）沒收銷燬之，注
射針筒壹支沒收。
    事  實
一、甲○○前有多次觀察、勒戒及強制戒治執行紀錄，其最近一
    次之強制戒治執行紀錄，係於民國89年間因施用毒品案件，
    經臺灣士林地方法院以89年度毒聲字第2366號裁定令入戒治
    處所施以強制戒治，嗣因強制戒治成效經評定為合格，無繼
    續戒治之必要，經該院以90年度毒聲字第1029號裁定停止戒
    治，所餘戒治期間付保護管束，惟甲○○於保護管束期間內
    ，復有施用毒品之行為，違反保護管束應遵守事項情節重大
    ，經該院再以90年度毒聲字第1514號裁定撤銷停止戒治，令
    入戒治處所施以強制戒治，而於91年7 月27日強制戒治期滿
    執行完畢釋放（同日另接續執行有期徒刑，詳下述）。又甲
    ○○前因施用第一級、第二級毒品案件，經臺灣士林地方法
    院以90年度訴字第217 號分別判處有期徒刑7 月、有期徒刑
    4 月，應執行有期徒刑10月確定；復因施用第一級、第二級
    毒品案件，經臺灣士林地方法院以91年度訴字第671 號分別
    判處有期徒刑9 月、有期徒刑6 月，應執行有期徒刑1 年2
    月確定；上開二項有期徒刑接續執行，刑期起算日期為91年
    7 月27日，嗣於93年1 月28日縮短刑期假釋出監，而於同年
    6 月10日縮刑期滿未經撤銷假釋，上開有期徒刑以已執行論
    ；嗣甲○○再因施用第一級毒品案件，經臺灣高等法院以95
    年度上訴字第1072號判處有期徒刑1 年2 月確定（現執行中
    ）。詎甲○○仍不知悔改，明知海洛因及安非他命分別為毒
    品危害防制條例第2 條第2 項第1 款、第2 款所規定之第一
    級毒品及第二級毒品，竟於上開強制戒治執行完畢釋放後5
    年內，基於施用第一級毒品海洛因之犯意，於95年7 月14日
    晚間6 時許，在位於臺北縣永和市○○路129 號1 樓「錢櫃
    ＫＴＶ」內，以將海洛因加水稀釋後再以針筒注射入體內之
    方式，施用第一級毒品海洛因1 次；另基於施用第二級毒品
    安非他命之犯意，於同日晚間6 時30分許，在上址「錢櫃Ｋ
    ＴＶ」內，以將安非他命置於吸食器內加熱燒烤吸食其煙霧
    之方式，施用第二級毒品安非他命1 次（該吸食器業經丟棄
    不復尋獲）。嗣於95年7 月14日晚間10時40分許，在臺北縣
    永和市○○路621 號前為警查獲，並扣得甲○○所有之海洛
    因1 包（淨重0.04公克）、甲○○所有用以施用海洛因之注
    射針筒1 支等物。
二、案經臺北縣政府警察局永和分局報請臺灣板橋地方法院檢察
    署檢察官偵查起訴。
    理  由
一、上揭事實，業據被告甲○○於本院審理時坦白承認；且被告
    於為警查獲後所採集之尿液，經送請臺灣檢驗科技股份有限
    公司以酵素免疫分析法初步檢驗、氣象層析質譜儀法確認檢
    驗之檢驗結果，確呈鴉片類及安非他命類陽性反應，有該檢
    驗機構出具之濫用藥物尿液檢驗報告1 紙附卷可稽；而被告
    為警查獲時所扣得之白色粉末1 包（淨重0.04公克），經臺
    北縣政府警察局永和分局依聯勤二○四廠製造之煙毒品Ａ包
    試劑初步檢驗結果，確呈嗎啡、海洛因反應，此亦有該分局
    查獲毒品危害防制條例毒品初步鑑驗單1 紙在卷可按；此外
    ，復有注射針筒1 支扣案可資佐證，足認被告上開自白，核
    與事實相符。又被告前有多次觀察、勒戒及強制戒治執行紀
    錄，其最近一次之強制戒治執行紀錄，係於89年間因施用毒
    品案件，經臺灣士林地方法院以89年度毒聲字第2366號裁定
    令入戒治處所施以強制戒治，嗣因強制戒治成效經評定為合
    格，無繼續戒治之必要，經該院以90年度毒聲字第1029號裁
    定停止戒治，所餘戒治期間付保護管束，惟被告於保護管束
    期間內，復有施用毒品之行為，違反保護管束應遵守事項情
    節重大，經該院再以90年度毒聲字第1514號裁定撤銷停止戒
    治，令入戒治處所施以強制戒治，而於91年7 月27日強制戒
    治期滿執行完畢釋放，此亦有臺灣高等法院被告前案紀錄表
    1 份在卷可憑；本件事證明確，被告施用毒品犯行，堪以認
    定。
二、按海洛因及安非他命分別為毒品危害防制條例第2 條第2 項
    第1 款、第2 款所規定之第一級毒品及第二級毒品。核被告
    施用海洛因之行為，係犯毒品危害防制條例第10條第1 項之
    施用第一級毒品罪，其施用安非他命之行為，係犯毒品危害
    防制條例第10條第2 項之施用第二級毒品罪；其施用前後持
    有第一級毒品海洛因、第二級毒品安非他命之低度行為，應
    為其施用之高度行為所吸收，均不另論罪。被告所犯上開二
    罪，犯意各別，罪名互異，應予分論併罰。又被告有如事實
    欄第1 項所載之犯罪科刑及執行紀錄，有臺灣高等法院被告
    前案紀錄表在卷可參，其於受有期徒刑之執行完畢後，5 年
    內故意再犯本件有期徒刑以上之罪，為累犯，應依刑法第47
    條第1 項規定加重其刑。爰審酌被告前已因施用毒品而多次
    經法院論罪科刑，並有執行完畢之紀錄，猶不能斷絕毒癮而
    一再施用，顯見其自制力薄弱，惟其施用毒品僅屬自殘行為
    ，對於他人之法益尚無直接之侵害，及其犯後坦承犯行，態
    度尚稱良好等一切情狀，量處如主文所示之刑，並定其應執
    行之刑。扣案海洛因1 包（淨重0.04公克），係被告本件施
    用毒品犯行所查獲之第一級毒品，應依毒品危害防制條例第
    18條第1 項前段規定沒收銷燬之；而扣案之注射針筒1 支，
    則係被告所有供其施用第一級毒品海洛因所用之物，此亦據
    被告供承在卷，爰併依刑法第38條第1 項第2 款規定宣告沒
    收。
據上論斷，應依刑事訴訟法第273 條之1 第1 項、第299 條第1
項前段，毒品危害防制條例第10條第1 項、第2 項、第18條第1
項前段，刑法第11條前段、第47條第1 項、第38條第1 項第2 款
、第51條第5 款，判決如主文。
本案經檢察官沈志成到庭執行職務
中    華    民    國    95    年    9     月    29    日
                  刑事第十五庭  法  官  劉景宜
以上正本證明與原本無異
如不服本判決應於送達後10日內向本院提出上訴狀
                                書記官  謝秀青
中    華    民    國    95    年    9     月    29    日
附錄本案論罪科刑法條全文：
毒品危害防制條例第10條
施用第一級毒品者，處 6 月以上 5 年以下有期徒刑。
施用第二級毒品者，處 3 年以下有期徒刑。


司法院資訊處製作；財團法人民間司法改革基金會備份。
